nb: Sportsutstyr > Friidrett > Dømming > Kastemynter og -skiver: Kastemynter; Kasteskiver
ro-RO: Articole sportive > Atletism > Antrenamente și prezentare > Monede și discuri: Monede; Discuri
fr: Équipements sportifs > Divers sports > Accessoires d'entraînement et d'arbitrage > Pièces ou pions pile ou face: Pièces pile ou face; Pions pile ou face
sk-SK: Športový tovar > Atletika > Koučovanie a organizácia športového podujatia > Losovacie mince a terčíkové panely: Losovacie mince; Terčíkové panely
cs: Sportovní potřeby > Atletické sporty > Potřeby pro trenéry a rozhodčí > Losovací mince: Losovací mince pro rozhodčí – mince; Losovací mince pro rozhodčí – ostatní
ja: スポーツ用品 > スポーツ競技 > 指導者・審判向け用品 > トス用コイン・ディスク: トス用コイン; トス用ディスク
vi: Dụng cụ thể thao > Điền kinh > Huấn luyện thể dục thể thao > Búng xu và đĩa: Búng xu; Búng đĩa
bg-BG: Спортни стоки > Спортни занимания > Треньорство и съдийство > Хвърляне на монети и дискове: Хвърляне на монети; Хвърляне на дискове
es: Equipamiento deportivo > Equipamiento para atletismo > Accesorios para árbitros > Monedas y discos para sorteo de campo: Monedas para sorteo de campo; Discos para sorteo de campo
en: Sporting Goods > Athletics > Coaching & Officiating > Flip Coins & Discs: Flip Coins; Flip Discs
lt-LT: Sporto prekės > Atletika > Treniravimas ir sporto administravimas > Metamos monetos ir diskai: Metamos monetos; Metami diskai
ko: 스포츠용품 > 운동 > 코치/심판 용품 > 플립 코인/디스크: 플립 코인; 플립 디스크
pl: Sprzęt sportowy > Sport > Akcesoria sędziowskie > Monety i żetony do rzucania: Monety sędziowskie; Żetony do rzucania
fi: Urheilutarvikkeet > Urheilu > Valmennus ja tuomarointi > Tuomarin kolikot ja levyt: Tuomarin kolikot; Tuomarin levyt
it: Articoli sportivi > Sport > Arbitraggio e allenamento > Monete e dischi per arbitri: Monete per arbitri; Dischi per arbitri
zh-CN: 体育用品 > 田径 > 教练与裁判用品 > 翻转硬币和圆盘: 翻转硬币; 翻转圆盘
th: อุปกรณ์กีฬา > การกีฬา > การโค้ชและการกำกับ > ลูกเต๋าหรือเหรียญเสี่ยงทาย: เหรียญเสี่ยงทาย; ลูกเต๋าเสี่ยงทาย
tr: Spor Malzemeleri > Spor Ekipmanları > Koçluk ve Hakemlik > Yazı-Tura Paraları ve Diskleri: Yazı-Tura Paraları; Yazı-Tura Diskleri
da: Sportsartikler > Atletik > Dommerudstyr > Plat og krone-mønter og -skiver: Plat og krone-mønter; Plat og krone-skiver
nl: Sportartikelen > Lichaamssporten > Coachen en scheidsrechteren > Tossmunten: Standaard tossmunten; Toss-schijven
pt-BR: Artigos esportivos > Artigos para prática de esportes > Treinamento e arbitragem > Moedas e discos: Moedas; Flipdisks
zh-TW: 體育用品 > 競技體育 > 教練和裁判用具 > 投擲硬幣: 丟擲硬幣; 投擲碟
pt-PT: Artigos de desporto > Atividade desportiva > Itens para treinadores e árbitros > Discos e moedas para lançamento: Moedas para lançamento; Discos para lançamento
hr-HR: Sportska oprema > Atletika > Treniranje i suđenje > Novčići i žetoni za bacanje: Novčići za bacanje; Žetoni za bacanje
sl-SI: Športna oprema > Šport > Trenerstvo in sodništvo > Igralni kovanci in ploščki: Igralni kovanci; Igralni ploščki
de: Sportartikel > Athletik > Trainer- & Schiedsrichterausrüstung > Schiedsrichter-Münzen: Wurfmünzes; Wurfmünzen
hu: Sportszerek > Atlétika > Edzés és játékvezetés > Feldobóérmék és -lemezek: Feldobóérmék; Feldobólemezek
ru: Спортивные товары > Соревновательный спорт > Товары для тренеров и судей > Монеты и диски для подбрасывания: Монеты для подбрасывания; Диски для подбрасывания
sv: Sportartiklar > Idrott och sport > Domarutrustning > Slantsingling: Slantsinglingsmynt; Slantsinglingsdiskar
el: Αθλητικά είδη > Αθλητισμός > Προπονητική & διαιτησία > Νομίσματα & δίσκοι για κλήρωση: Νομίσματα κλήρωσης; Δίσκοι κλήρωσης